臺灣臺北地方法院刑事判決　　　　　　　100年度訴字第529號
公　訴　人　臺灣臺北地方法院檢察署檢察官
被　　　告　鄭凱文
選任辯護人　陳生全律師
上列被告因違反毒品危害防制條例案件，經檢察官提起公訴（九
十九年度偵字第二五七三二號），本院判決如下：
    主  文
鄭凱文犯如附表所示之罪，各處如附表所示之刑，如附表所示之
物分別沒收、沒收銷燬之，沒收販賣毒品所得之財物部分，如一
部或全部不能沒收時，均以其財產抵償之。應執行有期徒刑捌年
，如附表所示之物除編號所示扣案內含第二級毒品ＭＤＭＡ成
分之藍色圓錐形藥錠肆拾壹顆（總驗餘淨重拾壹點壹公克）沒
收銷燬之外，餘均沒收之，因販賣毒品所得共計新臺幣萬伍仟
佰伍拾元部分，如一部或全部不能沒收時，以其財產抵償之。
    事  實
一、鄭凱文明知ＭＤＭＡ為毒品危害防制條例第二條第二項第二
    款所規範之第二級毒品，愷他命則為同條項第三款所規範之
    第三級毒品，依法均不得販賣，竟分別基於販賣第二級毒品
    ＭＤＭＡ、販賣第三級毒品愷他命以營利之犯意，而為下列
    行為：
  (一)於民國九十九年五月二十日二十二時十八分許，毛美茹以其
    所持用之門號0000000000號行動電話撥打鄭凱文
    所持用之門號0000000000號行動電話，與鄭凱文
    相約於毛美茹位於臺北市中山區○○○路○段八九巷十一之
    十一號四樓住處（下稱毛美茹住處）樓下見面後，鄭凱文即
    以新臺幣（下同）一千元之價格，販售數量不詳之愷他命予
    毛美茹而完成該次交易。
  (二)於九十九年五月三十日二十時四十九分許，毛美茹以上揭行
    動電話撥打鄭凱文上揭行動電話，與鄭凱文相約於毛美茹住
    處樓下見面後，鄭凱文即以一千元之價格，販售數量不詳之
    愷他命予毛美茹而完成該次交易。
  (三)於九十九年五月三十一日二十一時二十九分許，張少凱以其
    所持用之門號0000000000號行動電話撥打鄭凱文
    上揭行動電話，與鄭凱文相約於臺北市○○區○○路一二九
    號木榮公園見面後，鄭凱文即以八百元之價格，販售二公克
    之愷他命予張少凱而完成該次交易。
  (四)於九十九年六月二日十九時四十八分許，毛美茹以上揭行動
    電話撥打鄭凱文上揭行動電話，與鄭凱文相約於毛美茹住處
    樓下見面後，鄭凱文即於同日二十二時十四分許，以一千元
    之價格，販售數量不詳之愷他命予毛美茹而完成該次交易。
  (五)於九十九年六月三日十九時三十分許，毛美茹以上揭行動電
    話撥打鄭凱文上揭行動電話，與鄭凱文相約於臺北市中山區
    ○○○路一○七巷巷口見面後，鄭凱文即於同日二十時五十
    二分許，以一千元之價格，販售數量不詳之愷他命予毛美茹
    而完成該次交易。
  (六)於九十九年六月八日二十二時十八分許，鄭凱文以上揭行動
    電話撥打簡世華所持有之門號0000000000號行動
    電話，與簡世華相約於簡世華位於臺北市○○區○○路四五
    六巷二六號住處（下稱簡世華住處）樓下見面後（起訴書誤
    載為臺北市○○區○○街，應予更正），鄭凱文即以六百元
    之價格，販售二公克之愷他命予簡世華而完成該次交易。
  (七)於九十九年六月十日二十三時十一分許，謝壯岳以其所持用
    之門號0000000000號行動電話撥打鄭凱文上揭行
    動電話，與鄭凱文相約在新北市中和區大漢橋下附近見面後
    ，鄭凱文即以七百元之價格，販售二顆ＭＤＭＡ予謝壯岳而
    完成該次交易。
  (八)於九十九年六月十二日二十時二十二分許，鄭凱文以上揭行
    動電話撥打李皓芳所持用之門號0000000000號行
    動電話，與李皓芳相約於臺北市中山區○○○路與建國北路
    交岔路口見面後，鄭凱文即以三百五十元之價格，販售一公
    克之愷他命予李皓芳而完成該次交易。
  (九)於九十九年六月十三日二十時二十五分許，毛美茹以上揭行
    動電話撥打鄭凱文上揭行動電話，與鄭凱文相約於毛美茹住
    處樓下見面後，鄭凱文即於同日二十時五十分許，以二千元
    之價格，販售數量不詳之愷他命予毛美茹而完成該次交易。
  (十)於九十九年六月十九日四時五十三分許，謝壯岳以其所持用
    之門號0000000000號行動電話撥打鄭凱文上揭行
    動電話，與鄭凱文相約在新北市○○區○○路八六○號國都
    豐田汽車中和營業所前（起訴書誤載為新北市三重區○○○
    ○道附近，應予更正）見面後，鄭凱文即以一千七百五十元
    之價格，販售五顆ＭＤＭＡ予謝壯岳而完成該次交易。
  (十一)於九十九年六月二十日二十時十二分許，萬韋麟以其所持用
    之門號0000000000號行動電話撥打鄭凱文上揭行
    動電話，與鄭凱文相約於臺北市○○區○○街一七六號十樓
    之六見面後，鄭凱文即於同日二十一時十五分許，以一千六
    百元之價格，販售三公克之愷他命予萬韋麟而完成該次交易
    。
  (十二)於九十九年六月二十一日二十一時五十五分許，張少凱以上
    揭行動電話撥打鄭凱文上揭行動電話，與鄭凱文相約於新北
    市新莊區大漢橋下堤外便道旁某處見面後，鄭凱文即以八百
    元之價格，販售二公克之愷他命予張少凱而完成該次交易。
  (十三)於九十九年六月二十二日二十一時二十四分許，鄭凱文以上
    揭行動電話撥打簡世華上揭行動電話，與簡世華相約於簡世
    華住處樓下見面後，鄭凱文即以六百元之價格，販售二公克
    之愷他命予簡世華而完成該次交易。
  (十四)於九十九年六月二十三日五十八分許，謝壯岳以其所持用之
    門號0000000000號行動電話撥打鄭凱文上揭行動
    電話，與鄭凱文相約在新北市中和區大漢橋下附近（起訴書
    誤載為新北市新莊區河堤旁修車廠，應予更正）見面後，鄭
    凱文即於翌（二十四）日零時十五分許，以八百元之價格，
    販售二公克之愷他命予謝壯岳而完成該次交易。
  (十五)於九十九年六月二十四日二十二時三十二分許，張少凱以上
    揭行動電話撥打鄭凱文上揭行動電話，與鄭凱文相約於新北
    市新莊區大漢橋下堤外便道旁某處見面後，鄭凱文即於同日
    二十二時五十八分許，以一千六百元之價格，販售四公克之
    愷他命予張少凱而完成該次交易。
  (十六)於九十九年七月二日十八時十九分許，萬韋麟以其所持用之
    門號0000000000號行動電話撥打鄭凱文上揭行動
    電話，與鄭凱文相約於臺北市○○區○○街一七六號十樓之
    六見面後，鄭凱文即於同日二十一時許，以一千六百元之價
    格，販售三公克之愷他命予萬韋麟而完成該次交易。
  (十七)於九十九年七月四日零時一分許，謝壯岳以其所持用之門號
    0000000000號行動電話撥打鄭凱文上揭行動電話
    ，與鄭凱文相約在新北市○○區○○路八六○號國都豐田汽
    車中和營業所前（起訴書誤載為新北市○○區○○路，應予
    更正）見面後，鄭凱文即於同日零時四十八分許，以七百元
    之價格，販售二顆ＭＤＭＡ予謝壯岳而完成該次交易。
  (十八)於九十九年七月六日十二時十七分許，張少凱以上揭行動電
    話撥打鄭凱文上揭行動電話，與鄭凱文相約於臺北市○○區
    ○○路二段三八號門口見面後，鄭凱文即以八百元之價格，
    販售二公克之愷他命予張少凱而完成該次交易。
  (十九)於九十九年七月七日二十二時三十九分許，李皓芳以上揭行
    動電話撥打鄭凱文上揭行動電話，與鄭凱文相約於新北市新
    莊區大漢橋下河堤旁見面後，鄭凱文即以七百元之價格，販
    售二顆ＭＤＭＡ予李皓芳而完成該次交易。
  (二十)於九十九年七月十日一時四十三分許，李皓芳以上揭行動電
    話撥打鄭凱文上揭行動電話，與鄭凱文相約於臺北市中山區
    ○○○路與建國北路交岔路口見面後，鄭凱文即以一千七百
    五十元之價格，販售五公克之愷他命予李皓芳而完成該次交
    易。
  於九十九年七月十日十五時四十一分許，毛美茹以上揭行動
    電話撥打鄭凱文上揭行動電話，與鄭凱文相約於毛美茹住處
    樓下見面後，鄭凱文即於同日十六時三十九分許，以二千元
    之價格，販售數量不詳之愷他命予毛美茹而完成該次交易。
  於九十九年七月十一日十六時十二分許，張少凱以上揭行動
    電話撥打鄭凱文上揭行動電話，與鄭凱文相約於臺北市○○
    區○○路二段三八號門口見面後，鄭凱文即以八百元之價格
    ，販售二公克之愷他命予張少凱而完成該次交易。
  於九十九年七月十四日十七時六分許，張少凱以上揭行動電
    話撥打鄭凱文上揭行動電話，與鄭凱文相約於張少凱位於臺
    北市○○區○○街三七號二樓居處附近後，鄭凱文即以一千
    六百元之價格，販售四公克之愷他命予張少凱而完成該次交
    易。
  於九十九年七月二十日十五時九分許，鄭凱文以上揭行動電
    話撥打張少凱上揭行動電話，與張少凱相約於張少凱位於臺
    北市○○區○○街三七號二樓居處見面後，鄭凱文即以一千
    六百元之價格，販售四公克之愷他命予張少凱而完成該次交
    易。
  於九十九年七月二十二日十四時三十三分許，陳榆宣以其所
    持用之門號0000000000號行動電話撥打鄭凱文上
    揭行動電話，與鄭凱文相約於不詳地點見面後，鄭凱文即於
    同日十四時五十八分許，以八百元之價格，販售二公克之愷
    他命予陳榆宣而完成該次交易。
  於九十九年七月二十四日二十三時五分許，簡世華以上揭行
    動電話撥打鄭凱文上揭行動電話，與鄭凱文相約於簡世華住
    處附近之臺北市○○區○○街某巷口見面後，鄭凱文即以九
    百元之價格，販售三公克之愷他命予簡世華而完成該次交易
    。
  於九十九年七月二十五日二時十八分許，萬韋麟以其所持用
    之門號0000000000號行動電話撥打鄭凱文上揭行
    動電話，與鄭凱文相約於臺北市中山區○○○路○段三號錢
    櫃ＫＴＶ三○七號包廂見面後，鄭凱文即於同日三時許，以
    一千六百元之價格，販售三公克之愷他命予萬韋麟而完成該
    次交易。
  於九十九年七月二十六日或同年月二十七日某時許，先於新
    北市○○區○○路六○一號五樓之十一張景順（所涉販賣第
    二級毒品罪嫌現由檢察官另案偵辦中）住處，以二萬六千六
    百六十元之價格，一次向張景順販入ＭＤＭＡ四十一顆及愷
    他命三十餘公克後，於九十九年七月二十八日十九時一分許
    ，張少凱以上揭行動電話撥打鄭凱文上揭行動電話，與鄭凱
    文相約於臺北市○○區○○路二段三八號門口見面後，鄭凱
    文旋於當日二十二時四十三分許，以四百元之價格，販售一
    公克之愷他命予張少凱而完成該次交易。
  於九十九年七月三十一日二十時五十七分許，張少凱以上揭
    行動電話撥打鄭凱文上揭行動電話，與鄭凱文相約於新北市
    新莊區大漢橋下題外便道某處後，鄭凱文即於同日二十二時
    五十九分許，以八百元之價格，販售二公克之愷他命予張少
    凱而完成該次交易。
  於九十九年八月一日一時三十三分許，萬韋麟以其所持用之
    門號0000000000號行動電話撥打鄭凱文上揭行動
    電話，與鄭凱文相約於新北市○○區○○路二段一二六號十
    五樓之一見面後，鄭凱文即於同日二時五十八分許，以三千
    一百元之價格，販售十二顆ＭＤＭＡ及三公克之愷他命予萬
    韋麟而完成該次交易。
  於九十九年八月一日二十三時二十四分許，簡世華以上揭行
    動電話撥打鄭凱文上揭行動電話，與鄭凱文相約於簡世華住
    處附近之臺北市○○區○○街某巷口見面後，鄭凱文即以六
    百元之價格，販售二公克之愷他命予簡世華而完成該次交易
    。
二、鄭凱文明知愷他命為毒品危害防制條例第二條第二項第三款
    所規範之第三級毒品，非經許可不得轉讓，竟基於轉讓第三
    級毒品愷他命之犯意，於九十九年六月十三日十七時四十七
    分許，陳榆宣以上揭行動電話撥打鄭凱文上揭行動電話，與
    鄭凱文相約在不詳地點見面後，鄭凱文即無償轉讓五公克之
    愷他命予陳榆宣。嗣經員警於九十九年八月四日二十二時三
    十分許，持臺灣臺中地方法院法官所核發之搜索票，前往鄭
    凱文位於臺北市○○區○○路五段一二四巷七號四樓之住處
    搜索，當場扣得鄭凱文上揭行動電話（內含ＳＩＭ卡一張）
    、其所有另具內含門號0000000000號ＳＩＭ卡一
    張之行動電話、如附表編號所示內含第二級毒品ＭＤＭＡ
    成分之藍色圓錐形藥錠四十一顆（總驗餘淨重四十一點一三
    公克）及內含第三級毒品愷他命成分之白色結晶十一包（總
    純質淨重二十一點五二公克），始查知上情。
三、案經行政院海岸巡防署（下稱海巡署）海岸巡防總局中部地
    區巡防局報告臺灣臺中地方法院檢察署（下稱臺中地檢署）
    檢察官呈請臺灣高等法院檢察署檢察長令轉臺灣臺北地方法
    院檢察署（下稱臺北地檢署）檢察官偵查起訴。
    理  由
一、認定事實所憑之證據：
  (一)證據能力之認定：
    按被告以外之人於審判外之言詞或書面陳述，除法律有規定
    者外，不得作為證據；又被告以外之人於審判外之陳述，雖
    不符合同法第一百五十九條之一至第一百五十九條之四之規
    定，但經當事人於審判程序同意作為證據，法院審酌該言詞
    陳述或書面陳述作成時之情況，認為適當者，亦得為證據；
    又當事人、代理人或辯護人於法院調查證據時，知有第一百
    五十九條第一項不得為證據之情形，而未於言詞辯論終結前
    聲明異議者，視為有前項之同意，刑事訴訟法第一百五十九
    條第一項及第一百五十九條之五分別定有明文。查本判決下
    列所引用之各項證據方法之證據能力，公訴人、被告鄭凱文
    及其選任辯護人於本院準備程序及審判期日中均未予爭執，
    且迄至言詞辯論終結前亦未再聲明異議（本院一○○年七月
    十二日審判筆錄參照），本院審酌該等言詞陳述及書面陳述
    作成時之情況，並無不宜作為證據之情事，依刑事訴訟法第
    一百五十九條之五之規定，自得作為證據，合先敘明。
  (二)上開事實一、二之部分，業據被告鄭凱文於本院審理時坦承
    不諱（本院一○○年七月十二日審判筆錄參照），並分別經
    證人李皓芳、萬韋麟、陳榆宣、毛美茹、簡世華、張少凱、
    謝壯岳證述綦詳（證人李皓芳部分，海巡署卷第十一頁至第
    十五頁，臺中地檢署九十九年度偵字第一八三六一號卷一第
    二一頁至第二五頁、第三四頁至第三六頁參照；證人萬韋麟
    部分，臺中地檢署九十九年度偵字第一八三六一號卷一第七
    七頁至第七九頁、第九五頁至第一○三頁、第一一二頁至第
    一一五頁參照；證人陳榆宣部分，臺中地檢署九十九年度偵
    字第一八三六一號卷一第一二二頁至第一三○頁，臺北地檢
    署九十九年度偵字第二五七三二號卷第四二頁至第四四頁參
    照；證人毛美茹部分，臺中地檢署九十九年度偵字第一八三
    六一號卷一第一三三頁至第一三八頁，卷二第五二頁至第五
    六頁、第一一七頁至第一一九頁參照；證人簡世華部分，臺
    中地檢署九十九年度偵字第一八三六一號卷一第一四一頁至
    第一四九頁，卷二第六五頁至第七十頁、第一二○頁至第一
    二三頁，臺北地檢署九十九年度偵字第二五七三二號卷第四
    四頁、第四五頁參照；證人張少凱部分，臺中地檢署九十九
    年度偵字第一八三六一號卷一第一五二頁至第一五六頁，卷
    二第九七頁至第一○六頁、第一一九頁、第一二○頁參照；
    證人謝壯岳部分，臺中地檢署九十九年度偵字第一八三六一
    號卷一第一五九頁至第一六三頁，卷二第八一頁至第八七頁
    、第一二三頁至第一二六頁參照），並均有被告上揭行動電
    話之通訊監察譯文在卷可稽（臺中地檢署九十九年度警聲搜
    字第三○六一號卷第二六頁至第六六頁參照），及鄭凱文上
    揭所持用之門號0000000000號行動電話（內含Ｓ
    ＩＭ卡一張）、如附表編號所示內含第二級毒品ＭＤＭＡ
    成分之藍色圓錐形藥錠四十一顆及內含第三級毒品愷他命成
    分之白色結晶十一包扣案可證。又扣案之藍色圓錐形藥錠四
    十一顆，經送內政部警政署刑事警察局以氣相層析／質譜分
    析法及核磁共振分析法鑑定結果，均檢出第二級毒品ＭＤＭ
    Ａ成分無訛，而扣案之白色結晶十一包，經送行政院衛生署
    草屯療養院以化學呈色法及氣相層析質譜法（ＧＣ／ＭＳ）
    鑑定結果，亦均檢出第三級毒品愷他命成分無誤，此分別有
    內政部警政署刑事警察局九十九年十月一日刑鑑字第○九九
    ○一二八七三一號鑑定書、行政院衛生署草屯療養院九十九
    年十月十四日草療鑑字第○九九○九○○一四七號鑑定書附
    卷可憑（臺中地檢署九十九年度偵字第一八三六一號卷二第
    一七一頁、第一七二頁、第一七五頁至第一七七頁參照）。
    上開補強證據已足資擔保被告於本院審理中所為任意性自白
    具有相當程度之真實性，而得確信被告自白之犯罪事實確屬
    真實，從而依上開被告自白及補強證據，足堪認定被告確有
    上揭事實一、二所載之犯行。
  (三)查販賣ＭＤＭＡ愷他命均係違法行為，非可公然為之，且有
    其獨特之販售路線及管道，復無公定價格，容易增減分裝之
    份量，而每次買賣之價量，可能隨時依雙方關係深淺、資力
    、需求量及對行情之認知、來源是否充裕、查緝是否嚴緊、
    購買者被查獲時供述購買對像之可能風險之評估等，而異其
    標準，非可一概而論，此與李皓芳、萬韋麟、陳榆宣、毛美
    茹、簡世華、張少凱、謝壯岳等人所證稱其等分別向被告購
    買ＭＤＭＡ、愷他命之單價並不完全一致等情相符，顯見被
    告歷來購買價格亦有波動甚明。從而販賣之利得，一般除被
    告自行供述或價量俱臻明確外，委難察得實情，惟販賣之人
    從價差或量差中牟利之方式雖異，然其販賣行為在意圖營利
    則同一。本案被告雖對事實一所載各次販賣ＭＤＭＡ、愷他
    命之犯行均坦承不諱，惟無法明確供稱其歷來各次販入ＭＤ
    ＭＡ、愷他命之成本，更無法明確供述利得，惟被告與李皓
    芳、萬韋麟、陳榆宣、毛美茹、簡世華、張少凱、謝壯岳均
    非屬至親，當無可能甘冒重典而按購入價格轉售而不求利得
    之理；復按一般民眾普遍認知ＭＤＭＡ、愷他命之非法交易
    ，政府一向查禁嚴森，且予以重罰，衡諸常情，倘非有利可
    圖，絕無平白甘冒被嚴查重罰高度風險之理，堪認被告販賣
    各次ＭＤＭＡ、愷他命，均有從中賺取差額利潤圖利之意圖
    甚明。從而，本案事證明確，被告之犯行均堪以認定，均應
    予依法論科。
二、論罪科刑之法律適用：
  (一)按ＭＤＭＡ為毒品危害防制條例第二條第二項第二款所列之
    第二級毒品，愷他命則為同條項第三款所列之第三級毒品，
    依法均不得販賣，亦不得轉讓。又毒品危害防制條例第四條
    所規定之販賣毒品罪，雖不以販入之後復行賣出為要件，祇
    要以營利為目的，將毒品販入或賣出，有一於此，其犯罪即
    為完成。惟其行為態樣，可分為販入、賣出、販入後復行賣
    出等三種情形。其中販入或賣出，有一於此，其犯罪固屬完
    成；但在販入後復行賣出之場合，行為人意圖營利而販入毒
    品後，至首次賣出，乃二個舉動之接續實行，仍祇成立一個
    販賣既遂罪（最高法院九十六年度臺上字第三五五一號、第
    五五三○號判決意旨參照）。是核被告鄭凱文就事實一之(一)
    至(六)、(八)、(九)、(十一)至(十六)、(十八)、(二十)至、、所為，均係犯
    毒品危害防制條例第四條第三項之販賣第三級毒品罪，就事
    實一之(七)、(十)、(十七)、(十九)所為，均係犯毒品危害防制條例第四
    條第二項之販賣第二級毒品罪，就事實一之、所為，係
    犯毒品危害防制條例第四條第二項之販賣第二級毒品罪及同
    條第三項之販賣第三級毒品罪，就事實二所為，則係犯毒品
    危害防制條例第八條第三項之轉讓第三級毒品罪。被告就事
    實一之部分，意圖營利而販入ＭＤＭＡ、愷他命後，旋賣
    出愷他命予張少凱，揆諸上揭最高法院判決意旨，應僅成立
    一販賣既遂罪；其以一行為同時販入ＭＤＭＡ及愷他命，為
    想像競合犯，應依刑法第五十五條之規定，從一重論以毒品
    危害防制條例第四條第二項之販賣第二級毒品罪；至其就事
    實一之部分，亦係以一行為同時販賣ＭＤＭＡ及愷他命予
    萬韋齡，亦為想像競合犯，應從一重論以毒品危害防制條例
    第四條第二項之販賣第二級毒品罪。其於販賣ＭＤＭＡ前、
    後持有ＭＤＭＡ之低度行為，應為販賣之高度行為所吸收，
    不另論罪。其所為各次販賣ＭＤＭＡ、愷他命之犯行，以及
    轉讓愷他命之犯行，均犯意各別，行為互異，均應予分論併
    罰。被告就事實一、二所載之各次犯行，於偵查及審判中均
    自白犯罪，均應依毒品危害防制條例第十七條第二項規定，
    減輕其刑。
  (二)爰審酌毒品戕害人身至深且鉅，被告仍無視毒品對他人危害
    ，而為如事實一所載各次販賣第二級毒品及販賣第三級毒品
    犯行，及為如事實二所載之轉讓第三級毒品犯行，嚴重危害
    購毒者之身心健康，助長毒品氾濫，足以衍生其他犯罪，惡
    性非輕；惟念其前並無其餘販賣、轉讓毒品之刑案犯罪紀錄
    ，有臺灣高等法院被告前案紀錄表附卷可查，且其犯後坦承
    犯行，態度尚可，顯見悔意，復衡其犯罪之動機、目的、手
    段、所生之危害、販出次數、數量等一切情狀，爰分別量處
    如主文所示之刑，並定其應執行之刑，以資懲儆。
  (三)沒收部分：
  1.扣案之藍色圓錐形藥錠四十一顆，經送內政部警政署刑事警
    察局鑑定結果，均檢出第二級毒品ＭＤＭＡ成分，以如上述
    ，爰依毒品危害防制條例第十八條第一項前段規定，由本院
    宣告沒收銷燬之。
  2.按依毒品危害防制條例第十八條第一項前段之規定，應予沒
    收銷燬之毒品，以經查獲之第一、二級毒品為限。又毒品依
    其成癮性、濫用性及對社會危害性，共分為四級，上開條例
    並就製造、運輸、販賣、意圖販賣而持有、以非法方法使人
    施用、引誘他人施用及轉讓不同等級之毒品等行為，分別定
    其處罰。鑑於第三、四級毒品均係管制藥品，特於同條例第
    十一條之一明定無正當理由，不得擅自持有；第十八條第一
    項後段復規定查獲之第三、四級毒品，無正當理由而擅自持
    有者，沒入銷燬之。從而，依同條例第十八條第一項後段應
    沒入銷燬之毒品，專指查獲施用或持有之第三、四級毒品而
    言；倘係查獲製造、運輸、販賣、意圖販賣而持有、以非法
    方法使人施用、引誘他人施用或轉讓第三、四級毒品，既屬
    同條例相關法條明文規定處罰之犯罪行為，即非該條項應依
    行政程序沒入銷燬之範圍。又同條例第十九條第一項所定「
    供犯罪所用或因犯罪所得之物」，係指犯第四條至第九條、
    第十二條、第十三條或第十四條第一項、第二項之罪所用或
    所得之物，不包括毒品本身在內，是尚不得援用此項規定為
    第三、四級毒品之沒收依據。再同條例對於查獲之製造、運
    輸、販賣、意圖販賣而持有、以非法方法使人施用、引誘他
    人施用及轉讓第三、四級毒品之沒收，並無特別規定，如其
    行為已構成犯罪，則該毒品即屬不受法律保護之違禁物，應
    回歸刑法之適用，依刑法第三十八條第一項第一款之規定沒
    收之，始為適法（最高法院九十六年度臺上字第七二七號、
    九十六年度臺上字第七二八號、九十六年度臺上字第八九號
    判決均採同一見解）。查扣案之白色結晶十一包，經送行政
    院衛生署草屯療養院鑑定結果，均檢出第三級毒品愷他命成
    分，已如上述，應依刑法第三十八條第一項第一款規定，由
    本院宣告沒收之。
  3.按毒品危害防制條例第十九條第一項：「犯同條例第四條至
    第九條、第十二條、第十三條或第十四條第一項第二項之罪
    者，其供犯罪所用或因犯罪所得之財物均沒收之，如全部或
    一部不能沒收時，追徵其價額或以其財產抵償之」，係採義
    務沒收主義，故販賣毒品所得之金錢，如能認定確係販賣毒
    品所得之款項，均應宣告沒收，不以當場搜獲扣押者為限（
    最高法院九十三年度臺上字第二六七○號判決意旨參照），
    是販賣毒品所用之物及所得之金錢，無論已否扣案，均應依
    法沒收。本件被告因各次販賣ＭＤＭＡ、愷他命予李皓芳、
    萬韋麟、陳榆宣、毛美茹、簡世華、張少凱、謝壯岳所得之
    款項（金額各如事實欄及附表沒收欄所示），雖均未扣案，
    揆之上揭說明，仍應由本院宣告沒收之，如全部或一部不能
    沒收時，以其財產抵償之；另扣案內含門號0000000
    000號ＳＩＭ卡一張之行動電話一具，係被告所有供犯如
    事實一、二所載各次販賣第二級毒品、第三級毒品及轉讓第
    三級毒品犯行所用之物，業據被告供承在卷，並有通訊監察
    譯文在卷可佐，已如上述，應由本院宣告沒收之；至扣案另
    具內含門號0000000000號ＳＩＭ卡一張之行動電
    話一具，雖亦係被告所有，惟依證人李皓芳、萬韋麟、陳榆
    宣、毛美茹、簡世華、張少凱、謝壯岳之證述及卷內通訊監
    察譯文，均無從認定此為被告販賣毒品所用之物，爰不予宣
    告沒收，併此敘明。
據上論斷，應依刑事訴訟法第二百九十九條第一項前段，毒品危
害防制條例第四條第二項、第三項、第八條第三項、第十七條第
二項、第十八條第一項前段、第十九條第一項，刑法第十一條、
第五十一條第五款、第九款、第十款，判決如主文。
本案經檢察官林彥均到庭執行職務。
中    華    民    國   100    年    8     月    2     日
                  刑事第五庭  審判長法  官  黃程暉
                                    法  官  蕭清清
                                    法  官  張詩芸
以上正本證明與原本無異。
如不服本判決應於收受送達後10日內向本院提出上訴書狀，並應
敘述具體理由；其未敘述上訴理由者，應於上訴期間屆滿後20日
內向本院補提理由書（均須按他造當事人之人數附繕）「切勿逕
送上級法院」。
                                    書記官  宋德華
中    華    民    國   100    年    8     月    2     日
附錄本案論罪科刑法條全文
毒品危害防制條例第四條
製造、運輸、販賣第一級毒品者，處死刑或無期徒刑；處無期徒
刑者，得併科新臺幣二千萬元以下罰金。
製造、運輸、販賣第二級毒品者，處無期徒刑或七年以上有期徒
刑，得併科新臺幣一千萬元以下罰金。
製造、運輸、販賣第三級毒品者，處五年以上有期徒刑，得併科
新臺幣七百萬元以下罰金。
製造、運輸、販賣第四級毒品者，處三年以上十年以下有期徒刑
，得併科新臺幣三百萬元以下罰金。
製造、運輸、販賣專供製造或施用毒品之器具者，處一年以上七
年以下有期徒刑，得併科新臺幣一百萬元以下罰金。
前五項之未遂犯罰之。
毒品危害防制條例第八條
轉讓第一級毒品者，處一年以上七年以下有期徒刑，得併科新臺
幣一百萬元以下罰金。
轉讓第二級毒品者，處六月以上五年以下有期徒刑，得併科新臺
幣七十萬元以下罰金。
轉讓第三級毒品者，處三年以下有期徒刑，得併科新臺幣三十萬
元以下罰金。
轉讓第四級毒品者，處一年以下有期徒刑，得併科新臺幣十萬元
以下罰金。
前四項之未遂犯罰之。
轉讓毒品達一定數量者，加重其刑至二分之一，其標準由行政院
定之。
附表
┌──┬────┬────┬─────┬───────┐
│編號│犯罪事實│罪名    │刑度      │沒收、沒收銷燬│
│    │        │        │          │部分          │
├──┼────┼────┼─────┼───────┤
│ １ │上開事實│販賣第三│有期徒刑貳│扣案之行動電話│
│    │一之(一)部│級毒品罪│年捌月    │壹支（電話號碼│
│    │分      │        │          │0000000│
│    │        │        │          │七八一號，含Ｓ│
│    │        │        │          │ＩＭ卡壹張）沒│
│    │        │        │          │收；因販賣第三│
│    │        │        │          │級毒品犯罪所得│
│    │        │        │          │新臺幣壹仟元沒│
│    │        │        │          │收之，如一部或│
│    │        │        │          │全部不能沒收時│
│    │        │        │          │，以其財產抵償│
│    │        │        │          │之。          │
├──┼────┼────┼─────┼───────┤
│ ２ │上開事實│販賣第三│有期徒刑貳│扣案之行動電話│
│    │一之(二)部│級毒品  │年捌月    │壹支（電話號碼│
│    │分      │        │          │0000000│
│    │        │        │          │七八一號，含Ｓ│
│    │        │        │          │ＩＭ卡壹張）沒│
│    │        │        │          │收；因販賣第三│
│    │        │        │          │級毒品犯罪所得│
│    │        │        │          │新臺幣壹仟元沒│
│    │        │        │          │收之，如一部或│
│    │        │        │          │全部不能沒收時│
│    │        │        │          │，以其財產抵償│
│    │        │        │          │之。          │
├──┼────┼────┼─────┼───────┤
│ ３ │上開事實│販賣第三│有期徒刑貳│扣案之行動電話│
│    │一之(三)部│級毒品罪│年柒月    │壹支（電話號碼│
│    │分      │        │          │0000000│
│    │        │        │          │七八一號，含Ｓ│
│    │        │        │          │ＩＭ卡壹張）沒│
│    │        │        │          │收；因販賣第三│
│    │        │        │          │級毒品犯罪所得│
│    │        │        │          │新臺幣捌佰元沒│
│    │        │        │          │收之，如一部或│
│    │        │        │          │全部不能沒收時│
│    │        │        │          │，以其財產抵償│
│    │        │        │          │之。          │
├──┼────┼────┼─────┼───────┤
│ ４ │上開事實│販賣第三│有期徒刑貳│扣案之行動電話│
│    │一之(四)部│級毒品罪│年捌月    │壹支（電話號碼│
│    │分      │        │          │0000000│
│    │        │        │          │七八一號，含Ｓ│
│    │        │        │          │ＩＭ卡壹張）沒│
│    │        │        │          │收；因販賣第三│
│    │        │        │          │級毒品犯罪所得│
│    │        │        │          │新臺幣壹仟元沒│
│    │        │        │          │收之，如一部或│
│    │        │        │          │全部不能沒收時│
│    │        │        │          │，以其財產抵償│
│    │        │        │          │之。          │
├──┼────┼────┼─────┼───────┤
│ ５ │上開事實│販賣第三│有期徒刑貳│扣案之行動電話│
│    │一之(五)部│級毒品罪│年捌月    │壹支（電話號碼│
│    │分      │        │          │0000000│
│    │        │        │          │七八一號，含Ｓ│
│    │        │        │          │ＩＭ卡壹張）沒│
│    │        │        │          │收；因販賣第三│
│    │        │        │          │級毒品犯罪所得│
│    │        │        │          │新臺幣壹仟元沒│
│    │        │        │          │收之，如一部或│
│    │        │        │          │全部不能沒收時│
│    │        │        │          │，以其財產抵償│
│    │        │        │          │之。          │
├──┼────┼────┼─────┼───────┤
│ ６ │上開事實│販賣第三│有期徒刑貳│扣案之行動電話│
│    │一之(六)部│級毒品罪│年柒月    │壹支（電話號碼│
│    │分      │        │          │0000000│
│    │        │        │          │七八一號，含Ｓ│
│    │        │        │          │ＩＭ卡壹張）沒│
│    │        │        │          │收；因販賣第三│
│    │        │        │          │級毒品犯罪所得│
│    │        │        │          │新臺幣陸佰元沒│
│    │        │        │          │收之，如一部或│
│    │        │        │          │全部不能沒收時│
│    │        │        │          │，以其財產抵償│
│    │        │        │          │之。          │
├──┼────┼────┼─────┼───────┤
│ ７ │上開事實│販賣第二│有期徒刑│扣案之行動電話│
│    │一之(七)部│級毒品罪│年柒月    │壹支（電話號碼│
│    │分      │        │          │0000000│
│    │        │        │          │七八一號，含Ｓ│
│    │        │        │          │ＩＭ卡壹張）沒│
│    │        │        │          │收；因販賣第二│
│    │        │        │          │級毒品犯罪所得│
│    │        │        │          │新臺幣柒佰元沒│
│    │        │        │          │收之，如一部或│
│    │        │        │          │全部不能沒收時│
│    │        │        │          │，以其財產抵償│
│    │        │        │          │之。          │
├──┼────┼────┼─────┼───────┤
│ ８ │上開事實│販賣第三│有期徒刑貳│扣案之行動電話│
│    │一之(八)部│級毒品罪│年柒月    │壹支（電話號碼│
│    │分      │        │          │0000000│
│    │        │        │          │七八一號，含Ｓ│
│    │        │        │          │ＩＭ卡壹張）沒│
│    │        │        │          │收；因販賣第三│
│    │        │        │          │級毒品犯罪所得│
│    │        │        │          │新臺幣佰伍拾│
│    │        │        │          │元沒收之，如一│
│    │        │        │          │部或全部不能沒│
│    │        │        │          │收時，以其財產│
│    │        │        │          │抵償之。      │
├──┼────┼────┼─────┼───────┤
│ ９ │上開事實│販賣第三│有期徒刑貳│扣案之行動電話│
│    │一之(九)部│級毒品罪│年玖月    │壹支（電話號碼│
│    │分      │        │          │0000000│
│    │        │        │          │七八一號，含Ｓ│
│    │        │        │          │ＩＭ卡壹張）沒│
│    │        │        │          │收；因販賣第三│
│    │        │        │          │級毒品犯罪所得│
│    │        │        │          │新臺幣貳仟元沒│
│    │        │        │          │收之，如一部或│
│    │        │        │          │全部不能沒收時│
│    │        │        │          │，以其財產抵償│
│    │        │        │          │之。          │
├──┼────┼────┼─────┼───────┤
│ １０ │上開事實│販賣第二│有期徒刑│扣案之行動電話│
│    │一之(十)部│級毒品罪│年捌月    │壹支（電話號碼│
│    │分      │        │          │0000000│
│    │        │        │          │七八一號，含Ｓ│
│    │        │        │          │ＩＭ卡壹張）沒│
│    │        │        │          │收；因販賣第二│
│    │        │        │          │級毒品犯罪所得│
│    │        │        │          │新臺幣壹仟柒佰│
│    │        │        │          │伍拾元沒收之，│
│    │        │        │          │如一部或全部不│
│    │        │        │          │能沒收時，以其│
│    │        │        │          │財產抵償之。  │
├──┼────┼────┼─────┼───────┤
│  │上開事實│販賣第三│有期徒刑貳│扣案之行動電話│
│    │一之(十一)部│級毒品罪│年捌月    │壹支（電話號碼│
│    │分      │        │          │0000000│
│    │        │        │          │七八一號，含Ｓ│
│    │        │        │          │ＩＭ卡壹張）沒│
│    │        │        │          │收；因販賣第三│
│    │        │        │          │級毒品犯罪所得│
│    │        │        │          │新臺幣壹仟陸佰│
│    │        │        │          │元沒收之，如一│
│    │        │        │          │部或全部不能沒│
│    │        │        │          │收時，以其財產│
│    │        │        │          │抵償之。      │
├──┼────┼────┼─────┼───────┤
│  │上開事實│販賣第三│有期徒刑貳│扣案之行動電話│
│    │一之(十二)部│級毒品罪│年柒月    │壹支（電話號碼│
│    │分      │        │          │0000000│
│    │        │        │          │七八一號，含Ｓ│
│    │        │        │          │ＩＭ卡壹張）沒│
│    │        │        │          │收；因販賣第三│
│    │        │        │          │級毒品犯罪所得│
│    │        │        │          │新臺幣捌佰元沒│
│    │        │        │          │收之，如一部或│
│    │        │        │          │全部不能沒收時│
│    │        │        │          │，以其財產抵償│
│    │        │        │          │之。          │
├──┼────┼────┼─────┼───────┤
│  │上開事實│販賣第三│有期徒刑貳│扣案之行動電話│
│    │一之(十三)部│級毒品罪│年柒月    │壹支（電話號碼│
│    │分      │        │          │0000000│
│    │        │        │          │七八一號，含Ｓ│
│    │        │        │          │ＩＭ卡壹張）沒│
│    │        │        │          │收；因販賣第三│
│    │        │        │          │級毒品犯罪所得│
│    │        │        │          │新臺幣陸佰元沒│
│    │        │        │          │收之，如一部或│
│    │        │        │          │全部不能沒收時│
│    │        │        │          │，以其財產抵償│
│    │        │        │          │之。          │
├──┼────┼────┼─────┼───────┤
│  │上開事實│販賣第三│有期徒刑貳│扣案之行動電話│
│    │一之(十四)部│級毒品罪│年柒月    │壹支（電話號碼│
│    │分      │        │          │0000000│
│    │        │        │          │七八一號，含Ｓ│
│    │        │        │          │ＩＭ卡壹張）沒│
│    │        │        │          │收；因販賣第三│
│    │        │        │          │級毒品犯罪所得│
│    │        │        │          │新臺幣捌佰元沒│
│    │        │        │          │收之，如一部或│
│    │        │        │          │全部不能沒收時│
│    │        │        │          │，以其財產抵償│
│    │        │        │          │之。          │
├──┼────┼────┼─────┼───────┤
│  │上開事實│販賣第三│有期徒刑貳│扣案之行動電話│
│    │一之(十五)部│級毒品罪│年捌月    │壹支（電話號碼│
│    │分      │        │          │0000000│
│    │        │        │          │七八一號，含Ｓ│
│    │        │        │          │ＩＭ卡壹張）沒│
│    │        │        │          │收；因販賣第三│
│    │        │        │          │級毒品犯罪所得│
│    │        │        │          │新臺幣壹仟陸佰│
│    │        │        │          │元沒收之，如一│
│    │        │        │          │部或全部不能沒│
│    │        │        │          │收時，以其財產│
│    │        │        │          │抵償之。      │
├──┼────┼────┼─────┼───────┤
│  │上開事實│販賣第三│有期徒刑貳│扣案之行動電話│
│    │一之(十六)部│級毒品罪│年捌月    │壹支（電話號碼│
│    │分      │        │          │0000000│
│    │        │        │          │七八一號，含Ｓ│
│    │        │        │          │ＩＭ卡壹張）沒│
│    │        │        │          │收；因販賣第三│
│    │        │        │          │級毒品犯罪所得│
│    │        │        │          │新臺幣壹仟陸佰│
│    │        │        │          │元沒收之，如一│
│    │        │        │          │部或全部不能沒│
│    │        │        │          │收時，以其財產│
│    │        │        │          │抵償之。      │
├──┼────┼────┼─────┼───────┤
│  │上開事實│販賣第二│有期徒刑│扣案之行動電話│
│    │一之(十七)部│級毒品罪│年柒月    │壹支（電話號碼│
│    │分      │        │          │0000000│
│    │        │        │          │七八一號，含Ｓ│
│    │        │        │          │ＩＭ卡壹張）沒│
│    │        │        │          │收；因販賣第二│
│    │        │        │          │級毒品犯罪所得│
│    │        │        │          │新臺幣柒佰元沒│
│    │        │        │          │收之，如一部或│
│    │        │        │          │全部不能沒收時│
│    │        │        │          │，以其財產抵償│
│    │        │        │          │之。          │
├──┼────┼────┼─────┼───────┤
│  │上開事實│販賣第三│有期徒刑貳│扣案之行動電話│
│    │一之(十八)部│級毒品罪│年柒月    │壹支（電話號碼│
│    │分      │        │          │0000000│
│    │        │        │          │七八一號，含Ｓ│
│    │        │        │          │ＩＭ卡壹張）沒│
│    │        │        │          │收；因販賣第三│
│    │        │        │          │級毒品犯罪所得│
│    │        │        │          │新臺幣捌佰元沒│
│    │        │        │          │收之，如一部或│
│    │        │        │          │全部不能沒收時│
│    │        │        │          │，以其財產抵償│
│    │        │        │          │之。          │
├──┼────┼────┼─────┼───────┤
│  │上開事實│販賣第二│有期徒刑│扣案之行動電話│
│    │一之(十九)部│級毒品罪│年柒月    │壹支（電話號碼│
│    │分      │        │          │0000000│
│    │        │        │          │七八一號，含Ｓ│
│    │        │        │          │ＩＭ卡壹張）沒│
│    │        │        │          │收；因販賣第二│
│    │        │        │          │級毒品犯罪所得│
│    │        │        │          │新臺幣柒佰元沒│
│    │        │        │          │收之，如一部或│
│    │        │        │          │全部不能沒收時│
│    │        │        │          │，以其財產抵償│
│    │        │        │          │之。          │
├──┼────┼────┼─────┼───────┤
│  │上開事實│販賣第三│有期徒刑貳│扣案之行動電話│
│    │一之(二十)部│級毒品罪│年捌月    │壹支（電話號碼│
│    │分      │        │          │0000000│
│    │        │        │          │七八一號，含Ｓ│
│    │        │        │          │ＩＭ卡壹張）沒│
│    │        │        │          │收；因販賣第三│
│    │        │        │          │級毒品犯罪所得│
│    │        │        │          │新臺幣壹仟柒佰│
│    │        │        │          │伍拾元沒收之，│
│    │        │        │          │如一部或全部不│
│    │        │        │          │能沒收時，以其│
│    │        │        │          │財產抵償之。  │
├──┼────┼────┼─────┼───────┤
│  │上開事實│販賣第三│有期徒刑貳│扣案之行動電話│
│    │一之部│級毒品罪│年玖月    │壹支（電話號碼│
│    │分      │        │          │0000000│
│    │        │        │          │七八一號，含Ｓ│
│    │        │        │          │ＩＭ卡壹張）沒│
│    │        │        │          │收；因販賣第三│
│    │        │        │          │級毒品犯罪所得│
│    │        │        │          │新臺幣貳仟元沒│
│    │        │        │          │收之，如一部或│
│    │        │        │          │全部不能沒收時│
│    │        │        │          │，以其財產抵償│
│    │        │        │          │之。          │
├──┼────┼────┼─────┼───────┤
│  │上開事實│販賣第三│有期徒刑貳│扣案之行動電話│
│    │一之部│級毒品罪│年柒月    │壹支（電話號碼│
│    │分      │        │          │0000000│
│    │        │        │          │七八一號，含Ｓ│
│    │        │        │          │ＩＭ卡壹張）沒│
│    │        │        │          │收；因販賣第三│
│    │        │        │          │級毒品犯罪所得│
│    │        │        │          │新臺幣捌佰元沒│
│    │        │        │          │收之，如一部或│
│    │        │        │          │全部不能沒收時│
│    │        │        │          │，以其財產抵償│
│    │        │        │          │之。          │
├──┼────┼────┼─────┼───────┤
│  │上開事實│販賣第三│有期徒刑貳│扣案之行動電話│
│    │一之部│級毒品罪│年捌月    │壹支（電話號碼│
│    │分      │        │          │0000000│
│    │        │        │          │七八一號，含Ｓ│
│    │        │        │          │ＩＭ卡壹張）沒│
│    │        │        │          │收；因販賣第三│
│    │        │        │          │級毒品犯罪所得│
│    │        │        │          │新臺幣壹仟陸佰│
│    │        │        │          │元沒收之，如一│
│    │        │        │          │部或全部不能沒│
│    │        │        │          │收時，以其財產│
│    │        │        │          │抵償之。      │
├──┼────┼────┼─────┼───────┤
│  │上開事實│販賣第三│有期徒刑貳│扣案之行動電話│
│    │一之部│級毒品罪│年捌月    │壹支（電話號碼│
│    │分      │        │          │0000000│
│    │        │        │          │七八一號，含Ｓ│
│    │        │        │          │ＩＭ卡壹張）沒│
│    │        │        │          │收；因販賣第三│
│    │        │        │          │級毒品犯罪所得│
│    │        │        │          │新臺幣壹仟陸佰│
│    │        │        │          │元沒收之，如一│
│    │        │        │          │部或全部不能沒│
│    │        │        │          │收時，以其財產│
│    │        │        │          │抵償之。      │
├──┼────┼────┼─────┼───────┤
│  │上開事實│販賣第三│有期徒刑貳│扣案之行動電話│
│    │一之部│級毒品罪│年柒月    │壹支（電話號碼│
│    │分      │        │          │0000000│
│    │        │        │          │七八一號，含Ｓ│
│    │        │        │          │ＩＭ卡壹張）沒│
│    │        │        │          │收；因販賣第三│
│    │        │        │          │級毒品犯罪所得│
│    │        │        │          │新臺幣捌佰元沒│
│    │        │        │          │收之，如一部或│
│    │        │        │          │全部不能沒收時│
│    │        │        │          │，以其財產抵償│
│    │        │        │          │之。          │
├──┼────┼────┼─────┼───────┤
│  │上開事實│販賣第三│有期徒刑貳│扣案之行動電話│
│    │一之部│級毒品罪│年柒月    │壹支（電話號碼│
│    │分      │        │          │0000000│
│    │        │        │          │七八一號，含Ｓ│
│    │        │        │          │ＩＭ卡壹張）沒│
│    │        │        │          │收；因販賣第三│
│    │        │        │          │級毒品犯罪所得│
│    │        │        │          │新臺幣玖佰元沒│
│    │        │        │          │收之，如一部或│
│    │        │        │          │全部不能沒收時│
│    │        │        │          │，以其財產抵償│
│    │        │        │          │之。          │
├──┼────┼────┼─────┼───────┤
│  │上開事實│販賣第三│有期徒刑貳│扣案之行動電話│
│    │一之部│級毒品罪│年捌月    │壹支（電話號碼│
│    │分      │        │          │0000000│
│    │        │        │          │七八一號，含Ｓ│
│    │        │        │          │ＩＭ卡壹張）沒│
│    │        │        │          │收；因販賣第三│
│    │        │        │          │級毒品犯罪所得│
│    │        │        │          │新臺幣壹仟陸佰│
│    │        │        │          │元沒收之，如一│
│    │        │        │          │部或全部不能沒│
│    │        │        │          │收時，以其財產│
│    │        │        │          │抵償之。      │
├──┼────┼────┼─────┼───────┤
│  │上開事實│販賣第二│有期徒刑│扣案之行動電話│
│    │一之部│級毒品罪│年柒月    │壹支（電話號碼│
│    │分      │        │          │0000000│
│    │        │        │          │七八一號，含Ｓ│
│    │        │        │          │ＩＭ卡壹張）沒│
│    │        │        │          │收；扣案內含第│
│    │        │        │          │二級毒品ＭＤＭ│
│    │        │        │          │Ａ成分之藍色圓│
│    │        │        │          │錐形藥錠肆拾壹│
│    │        │        │          │顆（總驗餘淨重│
│    │        │        │          │拾壹點壹公克│
│    │        │        │          │）沒收銷燬之，│
│    │        │        │          │扣案內含第三級│
│    │        │        │          │毒品愷他命成分│
│    │        │        │          │之白色結晶拾壹│
│    │        │        │          │包（總純質淨重│
│    │        │        │          │貳拾壹點伍貳公│
│    │        │        │          │克）沒收之，因│
│    │        │        │          │販賣第三級毒品│
│    │        │        │          │毒品犯罪所得新│
│    │        │        │          │臺幣肆佰元沒收│
│    │        │        │          │之，如一部或全│
│    │        │        │          │部不能沒收時，│
│    │        │        │          │以其財產抵償之│
│    │        │        │          │。            │
├──┼────┼────┼─────┼───────┤
│  │上開事實│販賣第三│有期徒刑貳│扣案之行動電話│
│    │一之部│級毒品罪│年柒月    │壹支（電話號碼│
│    │分      │        │          │0000000│
│    │        │        │          │七八一號，含Ｓ│
│    │        │        │          │ＩＭ卡壹張）沒│
│    │        │        │          │收；因販賣第三│
│    │        │        │          │級毒品犯罪所得│
│    │        │        │          │新臺幣捌佰元沒│
│    │        │        │          │收之，如一部或│
│    │        │        │          │全部不能沒收時│
│    │        │        │          │，以其財產抵償│
│    │        │        │          │之。          │
├──┼────┼────┼─────┼───────┤
│  │上開事實│販賣第二│有期徒刑│扣案之行動電話│
│    │一之部│級毒品罪│年拾月    │壹支（電話號碼│
│    │分      │        │          │0000000│
│    │        │        │          │七八一號，含Ｓ│
│    │        │        │          │ＩＭ卡壹張）沒│
│    │        │        │          │收；因販賣第二│
│    │        │        │          │級毒品及第三級│
│    │        │        │          │毒品犯罪所得新│
│    │        │        │          │臺幣仟壹佰元│
│    │        │        │          │沒收之，如一部│
│    │        │        │          │或全部不能沒收│
│    │        │        │          │時，以其財產抵│
│    │        │        │          │償之。        │
├──┼────┼────┼─────┼───────┤
│  │上開事實│販賣第三│有期徒刑貳│扣案之行動電話│
│    │一之部│級毒品罪│年柒月    │壹支（電話號碼│
│    │分      │        │          │0000000│
│    │        │        │          │七八一號，含Ｓ│
│    │        │        │          │ＩＭ卡壹張）沒│
│    │        │        │          │收；因販賣第三│
│    │        │        │          │級毒品犯罪所得│
│    │        │        │          │新臺幣陸佰元沒│
│    │        │        │          │收之，如一部或│
│    │        │        │          │全部不能沒收時│
│    │        │        │          │，以其財產抵償│
│    │        │        │          │之。          │
├──┼────┼────┼─────┼───────┤
│  │上開事實│轉讓第三│有期徒刑│無            │
│    │二之部分│級毒品罪│月        │              │
└──┴────┴────┴─────┴───────┘